---
title: "Análisis VaR"
author: "Victor Cochachin"
date: "2023-08-26"
output: pdf_document
---

#1)Descargando los datos

```{r}

library(quantmod)
library(tidyverse)
library(xts)
library(PerformanceAnalytics)

activos<-c("JPM","WMT","GE")
getSymbols(activos, src = "yahoo", from ="2021-08-01", to = "2023-08-01", periodicity = "daily")

#OBTENIENDO LOS PREFCIOS AJUSTADOS
precio_ge=GE$GE.Adjusted
precio_jpm=JPM$JPM.Adjusted
precio_wmt=WMT$WMT.Adjusted
```

#2)Grafique la serie de tiempo de los precios de las acciones y los retornos continuos.
```{r}

retornos_ge <- na.omit(log(precio_ge/lag.xts(precio_ge)))
retornos_jpm <- na.omit(log(precio_jpm/lag.xts(precio_jpm)))
retornos_wmt <- na.omit(log(precio_wmt/lag.xts(precio_wmt)))
plot(precio_ge)
plot(precio_jpm)
plot(precio_wmt)
```
#En General Electric observamos que la serie tiene un comportamiento aletaorio, tuvo una tendencia bajista y luego recupero su valor superando su media.
#Podemos observar que las accioens de JPMorgan tuvo una tendencia bajista, pero para 2023 recuperó su valor. Por lo que tendrías una tendencia hacia su media.

---------------------------------------------------------------------------------------------------------------------------

#3)Realice un análisis de los primeros cuatro momentos estadísticos de la distribución de losretornos. Utilice tanto estadísticas como gráficos en su análisis
```{r}
#Analisis de "General electric"-----------------------------------------------------------------------------------
mean(retornos_ge)*100  #porcentaje
#El retorno promedio de  General electric es de 0.07%

var(retornos_ge); sqrt(var(retornos_ge))
#tiene una desviación estandar o reisgo es de 1.9%.

skewness(retornos_ge)
#Tiene una asímetria negativa lo que indicaria que tiene una cola izquierda extendidas o que hay valorews muy bajos en la distribución

kurtosis(retornos_ge)
#Tiene una curtosis mayor a 0 lo que podría indicar que tiene datos muy concentrados a su media


#*Analisis de JPmorgan*-----------------------------------------------------------------------------------------------

mean(retornos_jpm)*100  #porcentaje

var(retornos_jpm); sqrt(var(retornos_jpm))

skewness(retornos_jpm)
#Tiene una asimetria levemente positiva, lo que podria indicar que la distribución tiene una cola derecha extendida, por loe que hay posibilidades de valores altos en su distribución

kurtosis(retornos_jpm)
#Tiene una kurtosis positiva, lo que indica que es leptocurtica, osea que sus datos están muy concentrado a su media


#*Analisis de walmart*---------------------------------------------------------------------------------------------

mean(retornos_wmt)*100  #porcentaje

var(retornos_wmt); sqrt(var(retornos_wmt))

skewness(retornos_wmt)
#Tiene una asimetría negativa, lo que indica que tiene valores muy bajos en su distribución. Osea tiene una cola hacia la izquierda

kurtosis(retornos_wmt)
#Tiene una curtosis muy alto lo que indica que tiene valores muy cercanos a su media
hist(retornos_wmt)


```

#4Convierta sus datos a datos semanales con to.period(x, period="weeks")
```{r}
#General electric---------------------------------------------------------------------------------------
ge_p_week = to.period(precio_ge,period="weeks")
ge_p_week=ge_p_week$precio_ge.Close
ge_r_week=na.omit(log(ge_p_week/lag.xts(ge_p_week)))

#jpmorgan--------------------------------------------------------------------------------------
jpm_p_week=to.period(precio_jpm,period="weeks")
jpm_p_week=jpm_p_week$precio_jpm.Close
jpm_r_week=na.omit(log(jpm_p_week/lag.xts(jpm_p_week)))

#Walmart--------------------------------------------------------------------------------------
wmt_p_week=to.period(precio_wmt,period="weeks")
wmt_p_week=wmt_p_week$precio_wmt.Close
wmt_r_week=na.omit(log(wmt_p_week/lag.xts(wmt_p_week)))

```

#5Calcule el Valor en Riesgo (VAR) histórico a 7 días con un nivel de confianza del 95% y compare los resultados para las acciones asignadas. Realice un análisis de los resultados obtenidos
```{r}

#Var Historico de  General electric------------------------------------------------------------------------
W=1000#monto invertido
alpha <- 0.05
q1 <- quantile(x=ge_r_week, alpha)
varg <- (exp(q1)-1)
print(varg)

mu_g <- mean(ge_r_week)
s_g <- sd(ge_r_week)

perdida_historica_g=W*varg

print(perdida_historica_g)
#Al 95% de confinza se espera que la perdida maxima en los proximos 7 días sea de -70.25 dolares por cada mil invertidos.


#Var JPMorgan-----------------------------------------------------------------------------------------------------
q2 <- quantile(x=jpm_r_week, alpha)
varj <- (exp(q2)-1)
print(varj)
perdida_historica_jpm=W*varj
print(perdida_historica_jpm)

mu_jpm <- mean(jpm_r_week)
s_jpm <- sd(jpm_r_week)
print(mu_jpm)


#Al 95% de confinza se espera que la perdida maxima en los proximos 7 días sea de -58.73 dolares por cada mil invertidos.

#Var wmt------------------------------------------------------------------------------------------------------------------------
q3 <- quantile(x=wmt_r_week, alpha)
varw <- (exp(q3)-1)
print(varw)

mu_wmt <- mean(wmt_r_week)
s_wmt <- sd(wmt_r_week)
print(mu_wmt)

perdida_historica_w=W*varw
print(perdida_historica_w)
#Al 95% de confinza se espera que la perdida maxima en los proximos 7 días sea de -39.07 dolares por cada mil invertidos.

```

#6) Utilice el Movimiento browniano geométrico para calcular el VAR Monte-Carlo a 7 días con un nivel de confianza del 99%. Compare sus resultados para las acciones asignadas. Analice sus resultados.
```{r}
#General Electril-----------------------------------------------------------------------------------------------------
VAR.mc <- numeric()
set.seed(10000)
for (i in 1:1000) {
  changes_g <- rnorm(length(ge_r_week),mean=1+mu_g,sd=s_g)
  sim.ts_g <- cumprod(c(as.numeric(ge_p_week[1]),changes_g))
  sim.R_g <- diff(log(sim.ts_g))
  sim.q_g <- quantile(sim.R_g,0.01,na.rm = T)
  sim.VAR.g <- exp(sim.q_g)-1
  VAR.mc[i] <- sim.VAR.g#esta es la perdida
}
mean(VAR.mc*W)
sd(VAR.mc*W)

#Al 99% de confinza se espera que la perdida maxima en los proximos 7 días sea de -97.020 dolares por cada mil invertidos.
# Tiene una desviaciópn de 14.3, que es el monto que podría varias su renendimiento

#JPM-------------------------------------------------------------------------------------------------------------------
VAR.mc.jpm <- numeric()
set.seed(10000)
for (i in 1:1000) {
  changes_j <- rnorm(length(jpm_r_week),mean=1+mu_jpm,sd=s_jpm)
  sim.ts_j <- cumprod(c(as.numeric(jpm_p_week[1]),changes_j))
  sim.R_j <- diff(log(sim.ts_j))
  sim.q_j <- quantile(sim.R_j,0.01,na.rm = T)
  sim.VAR.jpm <- exp(sim.q_j)-1
  VAR.mc.jpm[i] <- sim.VAR.jpm#esta es la perdida
}
mean(VAR.mc.jpm*W)
sd(VAR.mc.jpm*W)

#Al 99% de confianza se espera que la perdida maxima en los proximos 7 días sea de -82.15dolares por cada mil invertidos.

#WMT------------------------------------------------------------------------------------------------------------------------
VAR.mc.wmt <- numeric()
set.seed(10000)
for (i in 1:1000) {
  changes_w <- rnorm(length(wmt_r_week),mean=1+mu_wmt,sd=s_wmt)
  sim.ts_w <- cumprod(c(as.numeric(wmt_p_week[1]),changes_w))
  sim.R_w <- diff(log(sim.ts_w))
  sim.q_w <- quantile(sim.R_w,0.01,na.rm = T)
  sim.VAR.wmt <- exp(sim.q_w)-1
  VAR.mc.wmt[i] <- sim.VAR.wmt#esta es la perdida
}
mean(VAR.mc.wmt*W)
sd(VAR.mc.wmt*W)
plot(density(VAR.mc.wmt))
#Al 99% de confianza se espera que la perdida maxima en los proximos 7 días sea de -72.035 dolares por cada mil invertidos.


```


#7) Determine el intervalo de confianza del Valor en Riesgo obtenido en la simulación anterior.Realice un análisis de los resultados obtenidos en términos de su significado y utilidad.

```{r}
#General Electric
quantile(VAR.mc*W,0.025)
quantile(VAR.mc*W,0.975)
#Los cuantiles 0.025 y 0.975 nos dicen que la maxima perdida se encontratria entre estos valores $-71 y $-127 dolares por cada 1000 dolares invertidos

#JPM
quantile(VAR.mc.jpm*W,0.025)
quantile(VAR.mc.jpm*W,0.975)

#Los cuantiles 0.025 y 0.975 nos dicen que la maxima perdida se encontratria entre estos valores $-61.20 y $-107.33 dolares por cada 1000 dolares invertidos

#WMT
quantile(VAR.mc.wmt*W,0.025)
quantile(VAR.mc.wmt*W,0.975)

#Los cuantiles 0.025 y 0.975 nos dicen que la maxima perdida se encontratria entre estos valores $-53.49 y $-94.32 dolares por cada 1000 dolares invertidos


```


#8) Utilice el índice de Dow Jones para determinar el riesgo sistemático o exposición a movimientos generales del mercado de cada una de las acciones asignadas. Verifique sus resultados con una prueba de hipótesis
```{r}
t=0.02 #tasa libre dde riesgo
getSymbols("^DJI", src = "yahoo", from = "2021-08-01", to = "2023-08-01", periodicity = "daily")

spy=DJI$DJI.Adjusted

rM <- na.omit(log(spy/lag.xts(spy)))

Erm=rM-0.02 #Exceso de retorno del mercado respecto a la tasa de mercado

#Beta General Electric--------------------------------------------------------
Beta_ge <- cov(retornos_ge,rM)/var(rM)
print(Beta_ge)
Rge=retornos_ge-0.02#Exceso de retorno del activo GE respecto a la tasa libre de riesgo

regresion1=lm(Rge~rM)
summary(regresion1)
#Obtenemos un intercepto negativo, lo que quiere decir que el activo está sobrevaluado y con un gran potencia de depreciaciòn.
#Por otro lado obtenemos un Beta mayor a 1, quiere decir que la accion reacciona con cambios más que proporcionales a los movimientos del mercado.

#Beta JP morgan--------------------------------------------------------------
Beta_jp <- cov(retornos_jpm,rM)/var(rM)
print(Beta_jp)
RgJP=retornos_jpm-0.02#Exceso de retorno del activo JPM respecto a la tasa libre de riesgo
regresion2=lm(RgJP~rM)
summary(regresion2)

#Obteneemos un intercepto negativo, lo que quiere decir que el activo está sobrevaluado y con un gran potencia de depreciaciòn.
#Por otro lado obtenemos un Beta mayor a 1, quiere decir que la accion reacciona con cambios más que proporcionales a los movimientos del mercado.


#Beta Walmart-------------------------------------------------------
Beta_wmt <- cov(retornos_wmt,rM)/var(rM)
print(Beta_wmt)

RgWMT=retornos_wmt-0.02#Exceso de retorno del activo WMT respecto a la tasa libre de riesgo
regresion3=lm(RgWMT~rM)
summary(regresion3)

#Obtenemos un intercepto negativo, lo que quiere decir que el activo está sobrevaluado y con un gran potencial de depreciaciòn.
#Por otro lado obtenemos un Beta menor a 1, quiere decir que la accion reacciona con cambios proporcionalmente menor al del mercado. Si el Mercado crece en 1%, Walmart klo hará en 0.5

#Puede ser considerado un activo financiero Defensivo

#Conclusión general:
#Los tres modelos en conjunto tienen un R-cuadrado bajo, pero sus coeficiente son significativos tanto individual como en cojunto.
#De las acciones la de GeneralElectric es la que mayor riesgo sistemático tiene, y Walmar la que menor riesgo sistematico tiene.
```


#9Estime la persistencia con la que cada una de las acciones asignadas reacciona a buenas o
#malas noticias, asumiendo que la varianza condicionada sigue dicho proceso GARCH(1,1).
#Compare y analice sus resultados

```{r}

library(rugarch)
#General Electric-------------------------------------------------------------------------------------------

spec_garch2_GE <- ugarchspec(variance.model = list(model = "sGARCH",
                                                garchOrder = c(1,1)),
                          mean.model = list(armaOrder = c(0,0),
                                            include.mean = FALSE),
                          distribution.model = "norm")
garch_model2_GE <- ugarchfit(spec_garch2_GE, data = ge_r_week)
coef(garch_model2_GE)

#Obtenemos que (ht=3.9e-08+6.15e-10(Et)+9.9e-1(ht)), vemos que tanto el intercepto (omega) y el parámetro alpha son coeficientes muy pequeños, por lo que no tienen mucho impacto en el valor de la acciòn.

#Por otro lado el coeficiente de la varianza condicional pasada es de 0.9, lo que signifca que la varianza condicionada tiene mayor impacto en el rendimiento de sus errores o noticias pasadas.

#Solo  la varianza condicional pasada(BETA1) es significativa dentro del modelo

#JPM Morgan-------------------------------------------------------------------------------------------

spec_garch2_JP <- ugarchspec(variance.model = list(model = "sGARCH",
                                                   garchOrder = c(1,1)),
                             mean.model = list(armaOrder = c(0,0),
                                               include.mean = FALSE),
                             distribution.model = "norm")
garch_model2_JP <- ugarchfit(spec_garch2_JP, data = jpm_r_week)
coef(garch_model2_JP)

#Obtenemos que ht=4.4e-07+1.33e-09(Et)+9.9e-1(ht), vemos que tanto el intercepto omega como el coeficiente alpha son variables muy pequeñas, por lo que no tienen mucho impacto en el vlaor de la acción

#Por otro lado el coeficiente de la varianza condicional pasada es de 0.9, lo que signifca que la varianza condicionada teine mayor imacto en el rendimiento de sus errores o noticias pasadas.

#Solo  la varianza condicional pasada(BETA1) es significativa dentro del modelo

#Walmart-------------------------------------------------------------------------------------------
spec_garch2_WMT <- ugarchspec(variance.model = list(model = "sGARCH",
                                                   garchOrder = c(1,1)),
                             mean.model = list(armaOrder = c(0,0),
                                               include.mean = FALSE),
                             distribution.model = "norm")
garch_model2_WMT <- ugarchfit(spec_garch2_WMT, data = wmt_r_week)
coef(garch_model2_WMT)

#Obtenemos que ht=3.08-12+1.90e-06(Et)+9.96e-1(ht), vemos que tanto omega como alpha son variables muy pequeños por lo que no tienen mucho impacto en el valor de la acción

#Por otro lado el coeficiente de la varianza condicional pasada es de 0.9, lo que signifca que la varianza condicionada tiene mayor impacto en el rendimiento del activo financiero.

#Solo  la varianza condicional pasada(BETA1) es significativa dentro del modelo

#Conclusiones generales:

#Podemos decir que de las 3 acciones, JPMorgan es la que mayor prima de riesgo debe ofrecer ya que posse (omega) una mayor varianza al largo plazo

#Por otro lado Walmart con un alpha de 1.9e-06, es la que menor riesgo tiene antes noticias o impactos de polìtica

#Todas se ven afectadas de casi la misma manera por su varianza condicional pasada
```